【裁判字號】    95,家聲,10
【裁判日期】    950117
【裁判案由】    大陸地區判決聲請承認之裁定
【裁判全文】
臺灣高雄地方法院民事裁定              95年度家聲字第10號
聲  請  人  丙○○
代  理  人  乙○○
相  對  人  甲○○
上當事人間聲請裁定認可大陸地區判決事件，本院裁定如下：
  主  文
認可中華人民共和國福建省永春縣人民法院西元2005年2 月21日
（2004）永民初字第1416號所為「准予原告丙○○與被告甲○○
離婚。本案受理費（人民幣）五十元，由原告丙○○負擔。」之
民事確定判決。
聲請費用新台幣壹仟元由相對人負擔。
  理  由
一、按在大陸地區作成之文書，經行政院設立或指定之機構或委
    託之民間團體驗證者，推定為真正；又在大陸地區作成之民
    事確定判決，不違背臺灣地區公共秩序或善良風俗者，得聲
    請法院裁定認可；前開規定，以在臺灣地區作成之民事確定
    裁判，得聲請大陸地區法院裁定認可者，始適用之，臺灣地
    區與大陸地區人民關係條例第7條、第74條第1項、第3項分
    別定有明文。
二、本件聲請意旨略以：聲請人丙○○（西元1945年11月25日生
    ）為大陸地區人民，與台灣地區配偶甲○○（民國25年10
    月19日生）間之婚姻關係，業經中華人民共和國福建省永春
    縣人民法院以西元2005年2 月21日（2004）永民初字第1416
    號判決「准予原告丙○○與被告甲○○離婚。本案受理費（
    人民幣）五十元，由原告丙○○負擔。」，上開判決並已於
    西元2005年6 月9 日確定生效，且業經財團法人海峽交流基
    金會驗證屬實，爰依前開規定聲請裁定認可。
三、經查，聲請人上開主張，業據其提出前揭判決書、永春縣人
    民法院法律文書生效證明書、國福建省永春縣公證處（2005
    ）永證民字第715 、716 號證明書；財團法人海峽交流基金
    會94年12月30日（94）南核字第084180號、第084176號證明
    書各1 件為證，堪信聲請人所稱為真實，且核該判決之內容
    亦不違背我國之公共秩序及善良風俗。又中華人民共和國業
    於西元1998（民國87年）1 月15日通過「最高人民法院關於
    人民法院認可台灣地區有關法院民事判決的規定」，並自同
    年5 月26日起施行，嗣我國法院作成之民事確定裁判，已得
    依該規定聲請中華人民共和國法院裁定認可，故應認聲請人
    之聲請於法有據，應予准許。
四、依非訟事件法第21條第2 項、第24條第1 項、民事訴訟法第
    78 條 ，裁定如主文。
中    華    民    國    95    年    1     月    17    日
                  家事法庭法  官  黃苙荌
正本證明與原本無異。
如不服本裁定應於送達後10日內向本院提出抗告狀，並繳納裁判
費新台幣1,000元。
中    華    民    國    95    年    1     月    20    日
                          書記官  周美


司法院資訊處製作；財團法人民間司法改革基金會備份。
